臺灣板橋地方法院民事判決　　　　　　 100年度訴字第1364號
原　　　告　吳文博
兼
法定代理人　張仙櫻
原　　　告　吳怡靜
　　　　　　吳依貞
　　　　　　吳佳玟
　　　　　　吳雅芳
　　　　　　吳明憲
上七人共同
訴訟代理人　郭承昌律師
被　　　告　吳孟發
上列當事人間請求侵權行為損害賠償事件，經刑事庭裁定移送（
99年度附民字第416 號），本院於民國100 年10月25日言詞辯論
終結，判決如下：
    主  文
被告應給付原告吳文博新臺幣肆佰零陸萬玖仟佰陸拾伍元，及
自民國一百年六月二十三日起至清償日止，按週年利息百分之五
計算之利息，暨自民國一百年十月二十三日起至原告吳文博死亡
之前一日止，按月給付原告吳文博新臺幣貳萬零捌佰玖拾伍元。
被告應給付原告張仙櫻新臺幣壹拾萬元，給付原告吳怡靜、吳依
貞、吳佳玟、吳雅芳、吳明憲各新臺幣伍萬元，及均自民國一百
年六月二十三日起至清償日止，按週年利息百分之五計算之利息
。
原告其餘之訴駁回。
訴訟費用由被告負擔十分之九，原告吳文博負擔二十分之一；餘
由原告張仙櫻、吳怡靜、吳依貞、吳佳玟、吳雅芳、吳明憲負擔
。
本判決第一項於原告吳文博以新臺幣壹佰拾陸萬元為被告供擔
保後，得假執行，但被告如以新臺幣肆佰零陸萬玖仟佰陸拾伍
元，為原告吳文博供擔保後，得免為假執行。
本判決第二項於原告張仙櫻以新台幣肆萬元，原告吳怡靜、吳依
貞、吳佳玟、吳雅芳、吳明憲各以新臺幣貳萬元為被告供擔保後
，得假執行。但被告如以新臺幣壹拾萬元，為原告張仙櫻供擔保
，及各以新台幣伍萬元為原告吳怡靜、吳依貞、吳佳玟、吳雅芳
、吳明憲供擔保後，得免為假執行。
原告其餘假執行之聲請駁回。
    事實及理由
壹、程序方面：
一、按受監護宣告之人，無行為能力；無行為能力人由法定代理
    人代為意思表示，並代受意思表示；關於訴訟之法定代理及
    為訴訟所必要之允許，依民法及其他法令之規定，民法第15
    條、第76條及民事訴訟法第47條分別定有明文。本件原告吳
    文博業經本院以99年度監宣字第423 號裁定宣告為受監護宣
    告之人，原告張仙櫻為其配偶，依民法第1111條第1 項之規
    定，選定原告張仙櫻為原告吳文博之監護人，此有上開民事
    裁定1 份附卷可憑，是原告張仙櫻就本件訴訟為原告吳文博
    之法定代理人，合先敘明。
二、次按訴狀送達後，原告不得將原訴變更或追加他訴。但擴張
    或減縮應受判決事項之聲明、不甚礙被告之防禦及訴訟之終
    結者，不在此限，民事訴訟法第255 條第1 項第3 款及第7
    款定有明文。查原告吳文博於本院刑事庭提起刑事附帶民事
    訴訟時，請求被告應給付原告吳文博新臺幣（下同）400 萬
    元。嗣原告7 人於民國99年11月4 日以附帶民事變更聲明狀
    ，請求被告應給付原告吳文博4,167,578 元，及自起訴狀繕
    本送達翌日起至清償日止，按週年利息5%計算之利息，暨自
    99年10月24日起至原告吳文博死亡之前一日止，按月給付原
    告吳文博77,280元；被告應給付原告張仙櫻、吳怡靜、吳依
    貞、吳佳玟、吳雅芳、吳明憲各50萬元，及均自起訴狀繕本
    送達翌日起至清償日止，按週年利息5%計算之利息；願供擔
    保，請准宣告假執行。又本件附帶民事訴訟移送本院民事庭
    後，原告於100 年6 月17日具狀更正其訴之聲明第1 項為被
    告應給付原告吳文博3,169,527 元，及自起訴狀繕本送達翌
    日起至清償日止，按週年利息5%計算之利息，暨自99年10月
    24日起至原告吳文博死亡之前一日止，按月給付原告吳文博
    77,280元。再於100 年9 月1 日具狀減縮其訴之聲明第1 項
    為被告應給付原告吳文博3,143,494 元，及自起訴狀繕本送
    達翌日起至清償日止，按週年利息5%計算之利息，暨自99年
    10月24日起至原告吳文博死亡之前一日止，按月給付原告吳
    文博38,175元。又於100 年10月25日具狀擴張其訴之聲明第
    1 項如後述。經核原告上開所為訴之聲明，合於前揭法條規
    定，應予准許，先予敘明。
貳、實體方面：
一、原告主張：
(一)、原告吳文博與被告係兄弟關係，被告於98年8 月23晚間9 時
    17分許，在其胞弟吳文正家中聚餐結束後，僅因不滿原告吳
    文博酒後勾搭肩膀邀約飲酒，遂基於傷害之故意，在吳文正
    家門外，以雙手用力推倒原告吳文博，致原告吳文博頭部著
    地後昏迷，因受有頭部外傷，顱骨骨折、顱內出血、腦腫、
    急性水腦之傷害，雖經緊急送往新北市立聯合醫院（即原臺
    北縣立醫院）救治，原告仍因腦部外傷導致長期之器質性腦
    病變，其行動、理解、記憶等各方面能力與常人相較，已明
    顯退化。爰依民法第184 條第1 項前段、第193 條第1 項前
    段及第195 條第1 項前段、第3 項之規定，請求被告應負損
    害賠償責任。
(二)、原告請求被告賠償之項目及金額如下：
１、原告吳文博部分：
、醫療費用：原告吳文博因治療所受傷害，迄至99年10月26日
    止，已支付醫療費共計1,000,835 元。
、醫療器材及保健食品：43,229元。
、交通費用：原告吳文博因傷治療期間無法自行行走而須至醫
    院就診或緊急時需搭乘救護車，自98年8 月24日住院至99年
    10月26日止，交通費用為5,510 元。
、看護費用：原告吳文博自事故發生起迄今，終日臥床，日常
    生活起居無法自理，全賴其配偶或子女輪流照顧，以目前僱
    請外籍看護工之每月工資（含勞健保）20,895元計算，被告
    應賠償原告吳文博自98年8 月23日受傷起至100 年10月22日
    止計2 年又2 月，看護費用共計543,270 元，並應自100 年
    10月23日起至原告吳文博死亡之前一日止，按月給付看護費
    20,895 元。
、減少勞動能力之損失：原告吳文博於事故發生前，其與配偶
    即原告張仙櫻於市場擺攤販售油飯工作，受傷後迄今意識障
    礙、肢體癱瘓，日常生活需他人扶助照顧，無法自行活動，
    業已終身無法從事任何工作，其喪失勞動能力之程度為100%
    ，以強制退休年齡65歲計算，原告係48年7 月12日生，其受
    傷時之勞動年齡至少尚有15年，以行政院勞工委員會公布之
    每月基本薪資17,280元，再依月別式複式霍夫曼計算法，原
    告所得一次請求被告給付之數額為2,276,986 元（計算式：
    17280 ×12×10×10.00000000 ＝2,276,986） 。
、精神慰撫金：原告吳文博原本身體健康，生性樂觀，因本件
    受傷導致行為、認知功能缺損，意識半清醒，無法言語，大
    腦功能受損嚴重、終日臥床、日常生活無法自理，而終生殘
    疾，累及家人，所受非財產上損害至深且鉅，故請求被告賠
    償慰撫金100萬元。
、以上金額共計為4,869,830 元，又原告吳文博已領取被告支
    付之醫療費用100,645 元，經扣除該金額後，原告吳文博請
    求之金額為4,769,185 元。
２、原告張仙櫻、吳怡靜、吳依貞、吳佳玟、吳雅芳、吳明憲部
    分：原告張仙櫻係原告吳文博之配偶，原告吳怡靜、吳依貞
    、吳佳玟、吳雅芳、吳明憲則係原告吳文博之子女，因原告
    吳文博受傷後終生意識不清，致原告張仙櫻等人無法與原告
    吳文博共享天倫之樂，身分法益遭受重大侵害，故請求被告
    賠償非財產上損害各50萬元。
(三)、聲明：
１、被告應給付原告吳文博4,769,185 元，及自起訴狀繕本送達
    翌日起至清償日止，按週年利息5%計算之利息，暨自100 年
    10月23日起至原告吳文博死亡之前一日止，按月給付原告吳
    文博20,895元。
２、被告應給付原告張仙櫻、吳怡靜、吳依貞、吳佳玟、吳雅芳
    、吳明憲各50萬元，及均自起訴狀繕本送達翌日起至清償日
    止，按週年利息5%計算之利息。
３、願供擔保，請准宣告假執行。
二、被告則以：
(一)、原告吳文博於98年8 月23日送醫急診時，經醫院診斷係受有
    後枕頭皮血腫2 ×2 公分、後背擦傷等傷害。惟原告吳文博
    堅持要出院，並於醫院中吵鬧，醫院遂讓原告吳文博出院離
    開。而原告吳文博回至家中後不久又返還醫院，經檢查有雙
    側顱內出血、腦腫、急性水腦、昏迷傷害，引發器質性腦病
    變，但其返家後所檢驗出之傷勢，是否係其離院期間自行跌
    倒或己身中風病史等其他事故所致，要非無疑，故原告應就
    被告之行為與原告吳文博所受之重傷有相當因果關係存在，
    負舉證之責。
(二)、原告請求賠償之金額，關於已支付之醫療費用及醫療器材，
    如係原告自行負擔且屬必要之醫療支出，被告並不爭執。但
    被告已支付醫療費用100,645 元，應予扣除。關於交通費用
    及住院期間之看護費用，被告亦不爭執，惟原告出院後療養
    期間，其身體已明顯改善，並能輔助行走，應無全日看護之
    必要。又原告吳文博早於數年前即不從事勞動，終日於家飲
    酒作樂，並無於市場擺攤之事實，故無受有勞動能力損失。
    且原告請求精神上損害賠償金額實屬過高。此外，原告吳文
    博就本件事故之發生及損害之擴大，均與有過失，請求鈞院
    依民法第217 條第3 項之規定，減輕被告之損害賠償責任等
    語置辯。並聲明：原告之訴及其假執行聲請均駁回；如受不
    利之判決，願供擔保請准宣告免為假執行。
三、本院之判斷：
(一)、查，被告係原告吳文博之胞兄。被告於98年8月23日晚間前
    往其另名胞弟吳文正位於新北市○○區○○路4段390巷62號
    家中餐聚，至是日21時17分許席散之後，本已計畫離去而步
    入巷中，原告吳文博見狀即於該處伸手搭住被告之左肩，勸
    其返回同再飲酒，待經幾番推卻仍無效果，被告竟因此心生
    不滿，雖預見以原告吳文博當時存有幾分酒意，步履已現不
    穩之狀況，倘突以大力向原告吳文博正面推出，將有可能使
    其身體後仰倒地受有傷害，且依己身智識，被告當時客觀上
    應另能預見其與原告吳文博正位巷弄之中，站立路面之柏油
    鋪設必存相當硬度，原告吳文博若有後倒情事，頭部勢將撞
    擊於地，所生外傷更有導致顱內出血腫脹，壓迫腦幹等重要
    臟器，進一步造成傷者昏迷，甚引起病變，終肇明顯之行動
    、認知能力退化，仍於主觀上疏未審慎考量此等加重結果發
    生可能之情形下，基於縱予推向原告吳文博，使其頭、身倒
    地受有擦撞傷害，亦屬不違本意而得容任之普通傷害犯意，
    猛力伸出雙手朝原告吳文博之胸口推去，致原告吳文博後退
    之間仰躺倒下，並致頭後枕部撞擊地面，當場受有後枕頭皮
    血腫2×2公分、後背擦傷等傷害。原告吳文博初於同日21時
    56分許經救護車送往新北市立聯合醫院三重院區後，經以例
    行X光檢查未發現有骨折，因感意識清楚且行動正常，乃於
    22時50分許辦理出院，惟到家未久即出現嘔吐症狀，吳文正
    隨應原告吳文博配偶即原告張仙櫻之要求，駕車將原告吳文
    博再於翌（24）日0時10分許送返醫院急診，經醫師檢查原
    告吳文博昏迷指數下降，乃安排斷層掃描確認已有出血，並
    立即會診神經外科醫師進行開顱手術清除血塊，方免使原告
    吳文博生命更受危急，然原告吳文博仍因上開頭部外傷進而
    導致之雙側顱內出血、腦腫、急性水腦、昏迷等傷害，引發
    長期之器質性腦病變，出現明顯之認知、運動功能衰退情形
    ，達到重大難治之重傷結果等情，業經本院以99年度易字第
    278號判決被告傷害人之身體，因而致重傷，處有期徒刑3年
    6月在案，已據本院調閱上開刑事卷宗查明屬實，並有該刑
    事判決1份附卷可稽。被告雖辯稱原告吳文博受重傷之結果
    ，是否係因被告造成之頭部外傷所致，或係原告吳文博離院
    期間自行跌倒或己身中風病史等其他事故所致，要非無疑云
    云。惟查，被告猛力推倒原告吳文博後，除先造成原告吳文
    博頭部外傷之情形外，復進而導致其顱內出血等狀況，最終
    導致其重傷之情形，行為與加重結果間具有相當因果關係之
    事實，亦於上開刑事判決理由中詳為論述，並有原告吳文博
    之病歷資料4份可參，被告復未能提出任何新的證據方法，
    是綜觀現存證據資料，被告上開所辯，自非可採。從而，原
    告主張被告故意傷害原告吳文博致其受有重傷之侵權行為事
    實，已堪認定。
(二)、按因故意或過失，不法侵害他人之權利者，負損害賠償責任
    ；不法侵害他人之身體或健康者，對於被害人因此喪失或減
    少勞動能力或增加生活上之需要時，應負損害賠償責任；不
    法侵害他人之身體、健康、名譽、自由、信用、隱私、貞操
    ，或不法侵害其他人格法益而情節重大者，被害人雖非財產
    上之損害，亦得請求賠償相當之金額；前二項規定，於不法
    侵害他人基於父、母、子、女或配偶關係之身分法益而情節
    重大者，準用之，民法第184 條第1 項前段、第193 條第1
    項前段、第195 條第1 項前段、第3 項分別定有明文。本件
    被告因故意不法侵害原告吳文博之身體健康，業如前述，揆
    諸前開規定，自應負賠償責任。茲就原告得請求賠償之各項
    金額，分述如下：
１、原告吳文博部分：
、醫療費用部分：原告吳文博主張其因本件傷害事故自98年8
    月24日至99年10月26日止，已支出醫療費用共計1,000,835
    元，並提出新北市立聯合醫院、臺北市立萬芳醫院、新光吳
    火獅紀念醫院、中英醫療社團法人中英醫院、臺北榮總及永
    誠復健科診所之醫療費用收據等件為證，經核均屬因系爭事
    故所須支出之必要醫療費用，且被告對此並不爭執，是原告
    吳文博此部份之請求，應予准許。
、醫療器材及保健食品部分：原告吳文博主張其因受傷需購買
    輔助行走器材及相關醫療用品，如漱口水、單人床、紙尿布
    、輪椅、氣墊座、便器椅等，支出費用合計43,229元，亦據
    其提出銷貨憑單、發票等件為證，核屬因受傷增加生活上之
    必要，是原告吳文博此部分之請求，核屬有據，應予准許。
、交通費用部分：原告吳文博主張其至醫院就診或緊急時需搭
    乘救護車而支出交通費用合計5,510 元，已據其提出乘車證
    明等件為證，被告對此亦不爭執，堪信原告吳文博此部分主
    張為真實，應予准許。
、看護費用部分：
(1)、按親屬代為照顧被害人之起居，固係基於親情，但親屬看護
    所付出之勞力並非不能評價為金錢，雖因二者身分關係而免
    除被害人之支付義務，惟此種基於身分關係之恩惠，自不能
    加惠於加害人。故由親屬看護時雖無現實看護費之支付，仍
    應認被害人受有相當於看護費之損害，得向被告請求賠償，
    始符公平原則及民法第193 條第1 項所定「增加生活上需要
    」之意旨（最高法院94年度台上字第1543號、89年度台上字
    第1749號判決要旨參照）。
(2)、原告吳文博主張其自事故發生起迄今，終日臥床，日常生活
    起居無法自理，全賴其配偶或子女輪流照顧，以目前僱請外
    籍看護工之每月工資（含勞健保）20,895元計算，被告應賠
    償原告吳文博自98年8 月23日受傷起至100 年10月22日止計
    2 年又2 月，看護費用共計543,270 元。又原告吳文博之日
    常生活已無法自理，需僱請看護工照顧，每月需增加生活支
    出，被告應按月給付20,895元等語。被告對於原告吳文博於
    住院期間之看護費用並不爭執，惟辯稱原告吳文博出院後，
    其身體已明顯改善應無全日看護之必要等語。經查，原告吳
    文博雖於98年8 月24日緊急進行雙側開顱手術並清除血塊術
    後，仍因其原受有之頭部外傷，肇生顱內出血、腦水腫、急
    性水腦等狀況，進而導致其在治療出院後，仍留有左側手腳
    偏癱，言語功能受損之後遺症。經本院刑事庭送亞東紀念醫
    院鑑定結果，原告吳文博術後之身體及精神方面，已符合因
    腦部外傷引致長期之器質性腦病變之狀況，有明顯之運動功
    能、認知功能退化現象，且須完全依賴他人生活，與常人相
    較存有明顯之衰退情況，甚於主要腦傷病患於受傷後通常之
    半年恢復期經過後，其復原程度仍差，故推測原告吳文博已
    達重大難治之程度，此有亞東紀念醫院99年7 月9 日出具之
    精神鑑定報告書附於上開刑事卷宗第62頁可參。再查，本院
    家事法庭依據板橋中興醫院馮德誠醫師鑑定結果，認為原告
    吳文博「張眼臥床、喃喃自語，左側肢體偏癱，日常生活起
    居需他人照顧，無經濟活動能力，無法溝通，有精神障礙或
    其他心智缺點，意思表示或辨識意思表示效果之程度為完全
    不能，無恢復可能性，建議為監護之宣告」等語，而於99年
    12月30日宣告原告吳文博為受監護宣告之人，此有本院99年
    度監宣字第423 號民事裁定1 份附卷足憑。再審驗原告吳文
    博於100年10月25日言詞辯論期日到庭時之心神狀況，需藉
    助輪椅由他人輔助行動，本院認為原告吳文博日常生活應已
    無法自理，須依賴他人全日生活照顧，確有長期照護之必要
    ，是原告吳文博自得以將來可能生存之期間所須支付之照護
    費用，請求被告賠償。茲參酌目前僱用外籍看護之月薪約為
    2萬元之情，是原告吳文博以僱請外籍看護工之每月薪資20,
    895元計算，請求被告給付自98年8月23日起至100年10月22
    日止，相當於看護費用之損害共計543,270元，及自100年10
    月23日起至原告吳文博死亡之前一日止，被告應按月給付原
    告吳文博20,895元，尚屬合理，應予准許。
、減少勞動能力之損失部分：
    按當事人已證明受有損害而不能證明其數額或證明顯有重大
    困難者，法院應審酌一切情況，依所得心證定其數額，民事
    訴訟法第222 條第2 項定有明文。經查，原告因系爭事故受
    有前揭傷害，手術後迄今仍無法自我生活照顧，且其意思表
    示或受意思表示之能力完全不能，無處理自己事務之能力，
    而為受監護宣告之人，已如前述，是原告吳文博應屬已全部
    喪失勞動能力，堪以認定。又查，原告吳文博係48年7 月12
    日生，此有全戶戶籍資料查詢結果1 紙可按，至98年8 月23
    日系爭事故發生時，其年齡為50歲又2 月（不滿1 月以1 月
    計），即50.17 歲，依勞動基準法規定65歲強制退休年齡計
    算，原告尚可工作14.83 年。復以原告主張以每月基本工資
    17,280元作為減少勞動能力損失之計算基礎，依霍夫曼係數
    表扣除中間利息之方式計算，原告得請求減少勞動能力之損
    失為2,345,118 元【年別5%複式霍夫曼計算法（第1 年不扣
    除中間利息），其計算式為：207360×10.0000000（14年霍
    夫曼係數）＋207360×0.83× (11.00000000 000.0000000
    7） ＝2,243,878 ＋101,240 ＝2,345,118 （小數點以下四
    捨五入）】，是原告吳文博僅請求2,276,986 元，為有理由
    ，應予准許。被告雖辯稱原告於系爭事故發生時早已無工作
    ，然縱認原告受傷時並無工作，但並非即表示原告於受傷時
    已無勞動能力，應認原告仍得請求按基本工資計算減少勞動
    能力之損失，故被告此部分之抗辯尚無可採。
、精神慰撫金部分：
    按慰藉金之賠償須以人格權遭遇侵害，使精神上受有痛苦為
    必要，其核給之標準固與財產上損害之計算不同，然非不可
    斟酌雙方身分資力與加害程度，及其他各種情形核定相當之
    數額（最高法院51年台上字第223 號判例意旨參照）。經查
    ，原告吳文博因系爭事故受有前述重大難治之重傷害，喪失
    自理日常生活能力，其精神上必然受有莫大之痛苦，應屬無
    疑，是原告吳文博請求精神慰撫金，誠屬有據。本院審酌原
    告吳文博為國中畢業，前於市場擺攤販工作，名下有汽車1
    輛；被告則為國小畢業，之前曾開設機車行，目前無工作等
    情，業經兩造供明在卷，並有兩造之稅務電子閘門財產所得
    調件明細表可參；暨兩造之身分、社會地位、智識水準、經
    濟狀況及原告吳文博所受傷害及精神上痛苦之程度等情狀，
    認原告吳文博請求精神慰撫金於30萬元範圍內為適當，逾此
    範圍，則無理由。
、基上，原告吳文博得請求之金額合計為4,169,830元（計算
    式為：1,000,835元＋43,229元＋5,510元＋543,270元＋2,
    276,986元＋30萬元＝4,169,830元）。又查，被告曾給付原
    告吳文博100,465元，且為兩造所不爭執，自應予扣除之，
    經扣除該金額後，原告吳文博得請求被告賠償之金額即為
    4,069,365元（計算式：4,169,830元－100,465元＝4,069,3
    65 元）。
２、原告張仙櫻等6 人部分：
(1)、按民法第195 條第3 項之修正說明略以：「身分法益與人格
    法益同屬非財產法益，本條第1 項僅規定被害人得請求人格
    法益被侵害時，非財產上之損害賠償，至身分法益被侵害時
    ，可否請求非財產上之損害賠償，則付闕如。鑑於父母或配
    偶與本人之關係最為親密，其於此種親密關係所生之身分法
    益被侵害時，其所受精神上痛苦最深。為期周延，爰增訂第
    3 項。」，故民法第195條第3項之身分法益應採廣義說，亦
    即基於此身分所發生親情、倫理或生活互助所繫一切利益均
    應包含在內（參考孫森焱著，新版民法債編總論第224至225
    、35 1至352頁見解）。
(2)、查原告張仙櫻、吳怡靜、吳依貞、吳佳玟、吳雅芳、吳明憲
    分別為原告吳文博之配偶及子女，而原告吳文博所受傷害已
    至重大精神障害，業經本院刑事庭及家事法庭認定如前，堪
    認原告張仙櫻等6 人與原告吳文博間之親情、倫理及生活相
    互扶持之利益受到侵害，且此狀況必須持續終身照顧，應認
    其情節自屬重大，依上開法條規定，原告張仙櫻等6 人請求
    被告賠償渠等因身分法益所受之非財產上損害，自無不合。
    本院審酌原告張仙櫻為原告吳文博之配偶，而其餘5 人均為
    原告吳文博之子女，渠等均突然遭受至親因系爭事故而受有
    上開嚴重之傷害，必須終身接受照護，勢必受有精神上之損
    害，爰認原告張仙櫻請求之精神慰撫金於10萬元，其餘5人
    請求於5萬元範圍內，尚無不當，逾此部分之請求，為無理
    由，應予駁回。
(三)、又按損害之發生或擴大，被害人與有過失者，法院得減輕賠
    償金額，或免除之，為民法第217條第1項所明定。本件被告
    雖辯稱原告吳文博於受傷送醫後，執意離開醫院，不願留院
    觀察，致使損害擴大，應負與有過失責任等語。惟查，原告
    吳文博首次送抵新北市立聯合醫院之後，事實上亦曾經過初
    步X光檢驗，在判斷無骨折現象，且一切意識行為表現俱屬
    正常，無昏迷嘔吐跡象，方在醫生囑咐隨時注意病情變化之
    後回家，待於發覺身體狀況有異，便立經家屬協助，距原先
    離院時間僅1小時20分，原告吳文博即已重行返院等情，此
    於前揭本院刑事判決理由(六)中已載明，是難認原告吳文博就
    系爭損害之擴大與有過失。被告此部分之抗辯，自無可採。
四、綜上所述，原告依據侵權行為之法律關係，請求被告應給付
    原告吳文博4,069,365元，及自起訴狀繕本送達翌日即100年
    6月23日起至清償日止，按週年利息5%計算之利息，暨自100
    年10月23日起至原告吳文博死亡之前一日止，按月給付原告
    吳文博20,895元；被告應給付原告張仙櫻10萬元，給付吳怡
    靜、吳依貞、吳佳玟、吳雅芳、吳明憲各5萬元，及均自起
    訴狀繕本送達翌日即100年6月23日起至清償日止，按週年利
    息5%計算之利息，為有理由，應予准許；逾此範圍之請求，
    為無理由，應予駁回。又兩造陳明願供擔保，聲請宣告假執
    行或免為假執行，經核原告勝訴部分，合於法律規定，爰分
    別酌定相當之擔保金額宣告之；原告其餘假執行之聲請，因
    訴之駁回而失所依據，不予准許，應併予駁回。
五、本件事證已臻明確，兩造其餘主張陳述及所提之證據，經本
    院斟酌後，認與判決結果不生影響，均毋庸再予一一論述，
    附此敘明。
六、據上論結，本件原告之訴為一部有理由，一部無理由，依民
    事訴訟法第79條、第85條第2 項、第390 條第2 項、第392
    條第2 項，判決如主文。
中    華    民    國    100   年    11    月    29    日
                  民事第三庭    法  官  邱育佩
以上正本，係照原本作成。
如對本判決上訴，須於判決送達後20日內向本院提出上訴狀
中    華    民    國    100   年    11    月    29    日
                                書記官  彭麗紅